【裁判字號】    97,易,2962
【裁判日期】    980109
【裁判案由】    詐欺
【裁判全文】
臺灣臺北地方法院刑事判決              97年度易字第2962號
公  訴  人  臺灣臺北地方法院檢察署檢察官
被      告  丙○○
                    樓之10
選任辯護人  吳雨學律師
上列被告因詐欺案件，經檢察官聲請簡易判決處刑（九十七年度
偵緝字第一七三九號、第一七四０號）暨移送併辦（九十七年度
偵字第一０九四八號、第一五五六六號），本院認不宜以簡易判
決處刑，改依通常程序審理，判決如下：
    主  文
丙○○幫助共同意圖為自己不法之所有，以詐術使人將本人之物
交付，處有期徒刑陸月，如易科罰金，以新臺幣壹仟元折算壹日
。
    事  實
一、丙○○明知申辦金融帳戶使用乃輕而易舉之事，故無正當理
    由徵求他人提供金融帳戶者，極易利用該等帳戶為與財產有
    關之犯罪工具，而可預見金融帳戶提供他人使用將幫助他人
    實施詐欺犯罪，惟仍基於縱有人以其金融帳戶實施詐欺犯罪
    亦不違背其本意之幫助犯意，於民國九十七年二月間某日，
    在不詳地點將其所有之臺灣土地銀行信義分行（下稱土銀信
    義分行）帳戶（帳號：000000000000000號
    ）、臺北富邦商業銀行八德分行（下稱臺北富邦八德分行）
    帳戶（帳號：000000000000號）及中國信託商
    業銀行瑞光分行（下稱中國信託瑞光分行）帳戶（帳號：0
    00000000000號）存摺、金融卡及密碼，交付某
    真實姓名年籍不詳之成年人，藉以幫助該人與其餘真實姓名
    年籍亦不詳之成年人為詐欺取財犯行。嗣該等不詳成年人即
    共同基於意圖為自己不法所有之犯意聯絡：
  (一)由其中某不詳女子於同年月二十一日晚間十時三十分許，撥
    打電話予丁○○，佯稱丁○○先前在東森購物台購物有問題
    云云，繼而由另名不詳男子撥打電話予丁○○，自稱「郵局
    主任」，謊稱丁○○購物時所提供之帳號有問題，要求丁○○前往郵局查詢是否已扣款，再前往臺北富邦商業銀行領現
    金後，回沖帳號，其郵局帳號方可正常使用云云，使丁○○
    信以為真而陷於錯誤，旋依指示前往桃園縣桃園市○○路三
    三號之臺北富邦商業銀行自動櫃員機提領現款新臺幣（下同
    ）十萬元，再將該筆款項分四筆於同日晚間十一時十七分許
    、十一時十九分許、十一時二十一分許、十一時二十二分許
    ，陸續將三萬元、三萬元、二萬九千元、一萬一千元存入上
    開丙○○之臺北富邦八德分行帳戶後，續由該名不詳男子佯
    以超過緩衝時間為由，要求丁○○重新操作云云，使丁○○
    仍不疑有詐，旋依指示再提領現款十萬元後，分四筆於翌日
    凌晨零時三十二分許、零時三十三分許、零時三十五分許、
    零時三十七分許，陸續將三萬元、二萬九千元、三萬元、一
    萬一千元存入上開丙○○之臺北富邦八德分行帳戶（起訴書
    誤載為丁○○僅轉帳四次金額共十萬元）後，旋遭該等不詳
    成年人提領一空。嗣丁○○驚覺有異，始知受騙而報警處理
    。
  (二)復由其中某不詳女子於同年月二十三日下午一時六分許，撥
    打電話予戊○○，佯以戊○○先前在東森購物台購物時匯款
    至分期付款帳號，可能重複扣款云云，繼而由另名不詳男子
    撥打電話予戊○○，自稱「郵局人員」，要求戊○○至龜山
    豐美郵局查看自動櫃員機號碼，使戊○○不疑有他而陷於錯
    誤，旋依指示操作自動櫃員機，以致先後於同日下午二時四
    十七分許、二時四十九分許，自其帳戶分別匯出二萬二千零
    六十元、七千九百四十元，合計三萬元（起訴書誤載為二萬
    八千元）款項至上開丙○○之土銀信義分行帳戶後，旋遭該
    等不詳成年人提領殆盡。嗣戊○○發覺存款短少，始知受騙
    而報警處理。
  (三)另由其中某不詳成年人於同年月二十三日下午一時二十四分
    許，撥打電話予甲○○，自稱「東森購物台人員」，佯以甲○○先前在東森購物台購物時付款方式有誤，是否中止分期
    付款云云，使甲○○不疑有他而陷於錯誤，旋依指示至臺南
    市○區○○路郵局操作自動櫃員機，以致於同日下午一時四
    十六分許，自其帳戶匯出二萬九千九百八十八元至上開丙○○之土銀信義分行帳戶後，旋遭該等不詳成年人提領殆盡。
    嗣甲○○驚覺有異，始知受騙而報警處理。
  (四)再由其中某不詳男子於同年月二十三日晚間七時八分許，撥
    打電話予乙○○，自稱「東森購物台人員」，佯以乙○○先
    前購買電腦之付款方式有誤，如不取消分期付款，日後將自
    乙○○之郵局帳戶扣款云云，繼而由另名不詳成年人撥打電
    話予乙○○，自稱「郵局人員」，要求乙○○前往郵局操作
    自動櫃員機云云，使乙○○不疑有他而陷於錯誤，依指示前
    往花蓮市○○路三七六號之中國信託商業銀行花蓮分行操作
    自動櫃員機，而陸續於同日晚間八時八分許、八時九分許、
    八時十分許、九時十三分許、九時十五分許、九時十六分許
    ，分別將三萬元、三萬元、二千元、三萬元、二萬九千元、
    一萬一千元，合計十三萬二千元（併辦意旨書誤載為十五萬
    九千九百八十三元）款項存入上開丙○○之中國信託瑞光分
    行帳戶後，旋遭該等不詳成年人提領一空。嗣乙○○驚覺有
    異，始知受騙而報警處理。
二、案經丁○○、戊○○分別訴由臺北市政府警察局松山分局、
    信義分局報請臺灣臺北地方法院檢察署檢察官偵查起訴，暨
    甲○○訴由臺北市政府警察局信義分局報請臺灣臺北地方法
    院檢察署檢察官移送併辦，及乙○○訴由臺北市政府警察局
    內湖分局報請臺灣士林地方法院檢察署呈請臺灣高等法院檢
    察署令轉臺灣臺北地方法院檢察署檢察官移送併辦。
    理  由
一、訊據被告丙○○固坦承有開立前揭三帳戶之事實，惟矢口否
    認有幫助詐欺犯行，辯稱：伊於九十七年過農曆年前約一、
    二週，前往上開三銀行辦理換發晶片金融卡後，隨即順手將
    該等帳戶存摺、金融卡、密碼連同身分證一併置於機車置物
    箱內，未取出使用，直至同年三月間前往華南銀行提款不成
    後，以電話詢問華南銀行，經該行行員告知已被列入警示帳
    戶，伊才發覺上開物品已遺失，伊並未將帳戶提供他人使用
    云云。經查：
  (一)被告先後於八十七年十二月二十二日、八十八年三月十日、
    九十六年八月十五日，分別在臺北富邦八德分行、土銀信義
    分行、中國信託瑞光分行開立帳戶（帳號依序為：0000
    00000000號、000000000000000號
    、000000000000號），此業據被告自承不諱，
    並有各該帳戶開戶資料附卷可稽（見本院卷第二四至二五頁
    、第五０至五二頁、九十七年度偵字第九一一四號卷第一三
    至二七頁）。而告訴人丁○○、戊○○、甲○○、乙○○迭
    於警詢時指述渠等分別遭人以前述手法詐騙而陷於錯誤，依
    指示匯入或存入上開款項至被告各該帳戶等情（見九十七年
    度偵字第七九五五號卷第五至六頁、九十七年度偵字第九一
    一四號卷第五至六頁、九十七年度偵字第六０三０號卷第一
    ０至一一頁、九十七年度偵字第一０九四八號卷第五至七頁
    ），並有告訴人匯款單據、臺北富邦八德分行各類存款歷史
    對帳單、土銀信義分行客戶歷史交易明細查詢資料及中國信
    託商業銀行歷史交易查詢報表在卷足憑（見九十七年度偵字
    第七九五五號卷第七至八頁、九十七年度偵字第九一一四號
    卷第一一頁、第一三至二七頁、九十七年度偵字第六０三０
    號卷第一三至一四頁、九十七年度偵字第一０九四八號卷第
    八頁、本院卷第二四至四四頁、第五二頁），而依上開被告
    帳戶交易明細資料以觀，告訴人匯入被告帳戶之款項，已遭
    人悉數提領殆盡，顯見上開被告帳戶已遭人利用供詐騙告訴
    人款項。
  (二)又前述被告帳戶：
  1.其中臺北富邦八德分行之帳戶，自八十七年十二月二十二日
    開戶、存入一百元後，至八十八年三月十二日止，其間雖有
    多筆存、提款交易紀錄，然於八十八年三月十二日結存金額
    僅二百一十九元，且此後除由該分行存入利息暨九十一年二
    月五日提領三百一十八元外，別無其他存、提款交易或使用
    紀錄，截至九十七年二月二十日止，該帳戶結存金額僅三十
    元，直至九十七年二月二十一日、二十二日，始密集出現多
    筆存、提款交易，且各該筆款項存入後，旋出現與存入金額
    相當之提款紀錄，甚且出現告訴人丁○○陸續存入八筆款項
    合計二十萬元之交易紀錄，而該等款項存入後，亦陸續出現
    數筆提款紀錄，將告訴人丁○○存入之款項以金融卡悉數提
    領殆盡，此有卷附該帳戶各類存款歷史對帳單可憑（見本院
    卷第二四至四四頁）。
  2.而土銀信義分行之帳戶，自八十八年三月十日開戶後，至九
    十年十一月七日止，其間雖有多筆存、提款交易紀錄，然於
    九十年十一月七日結存金額僅九十五元，且此後除由該分行
    存入利息外，別無任何交易或使用紀錄，截至九十七年二月
    十五日止，該帳戶結存金額僅一百一十六元，然於九十七年
    二月二十三日突有多筆存、提款交易出現，且各該筆款項存
    入後，旋出現與存入金額相當之提款紀錄，甚且出現告訴人
    戊○○、甲○○分別匯入三萬元、二萬九千九百八十八元之
    交易紀錄，而該等款項存入後，亦陸續出現數筆提款紀錄，
    將告訴人戊○○、甲○○存入之款項以金融卡悉數提領殆盡
    ，此有卷附該帳戶客戶歷史交易明細資料可參（見九十七年
    度偵字第九一一四號卷第一三至二七頁）。
  3.至中國信託瑞光分行之帳戶，自九十六年八月十五日開戶後
    ，至九十七年二月四日止，結存金額僅二百元，此後即無任
    何交易或使用紀錄，直至九十七年二月十三日起，始陸續出
    現多筆存、提款紀錄，而各該筆款項存入後，旋即出現與存
    入金額相當之提款記錄，甚且於同年月二十三日出現告訴人
    乙○○陸續匯入六筆款項合計十三萬二千元之交易紀錄，而
    此筆款項存入後，亦陸續出現數筆提款紀錄，將告訴人乙○○匯入之款項以金融卡悉數提領一空，此有卷附該帳戶歷史
    交易查詢報表足憑（見本院卷第五二頁）。
  4.參以被告於本院審理時自承其於九十七年二月一日起，即未
    曾使用上開三帳戶，故前述九十七年二月十三日以後之各筆
    存、提款交易記錄，均非其所為乙節，益徵前述被告帳戶自
    九十七年二月十三日起即遭不詳人士利用；而該等不詳人士
    係於九十七年二月一日之後某時，先取得該等帳戶存摺、金
    融卡及密碼，再陸續於同年月二十一日至二十三日，以前揭
    方式向告訴人詐騙，致告訴人陷於錯誤，分別依指示匯款或
    存款至各該帳戶後，旋由該等不詳人士利用各該帳戶金融卡
    及密碼，將告訴人匯入或存入之款項提領殆盡等情，應堪認
    定。
  (三)被告於本院審理時雖辯稱：伊於九十七年過農曆年前約一、
    二週，至上開三銀行辦理換發晶片金融卡後，隨即順手將該
    等帳戶存摺、金融卡、密碼連同身分證一併置於機車置物箱
    內，未取出使用，直至同年三月間前往華南銀行提款不成後
    ，以電話詢問華南銀行，經行員告知已被列入警示帳戶，伊
    才發覺上開物品已遺失云云。惟查：
  1.被告於九十七年五月十三日在臺北市政府警察局內湖分局西
    湖派出所接受警詢時係供稱：「（問：你如何得知你帳戶被
    列為警示帳戶？）因為彰化銀行大直分行有員工跟我說我中
    國信託的帳號已經被列為警示帳戶，要我到原來開戶銀行作
    確認，於是我便在今日15時至內湖區○○路513巷36號中國
    信託商業銀行去了解。然後員工幫我查詢之後，告知我我中
    國信託商業銀行的帳號已被列為警示帳戶，於是他們便通報
    警方……」云云（見臺灣士林地方法院檢察署九十七年度偵
    字第六０三０號卷第四０至四一頁），於九十七年八月十一
    日警詢及偵查中則供稱：伊在九十七年四月份至內湖派出所
    報案稱銀行帳戶已被列為警示帳戶云云（見九十七年度偵緝
    字第一七三九號卷第七頁、第一九至二０頁），於本院審理
    時又翻異前詞，改稱：伊於九十七年三月間前往華南銀行提
    款後，打電話詢問華南銀行為何伊提不出錢，華南銀行就說
    伊已被列入警示帳戶云云（見本院卷第二二頁反面、第六五
    頁），就其於何時、如何發現個人帳戶列為警示帳戶等情，
    前後供述不一，所辯：經行員告知帳戶列為警示帳戶，才發
    覺遺失一節，是否屬實，已非無疑。
  2.且查被告雖有於九十七年二月一日向臺北富邦八德分行及土
    銀信義分行申領帳戶晶片金融卡之事實，有臺北富邦商業銀
    行股份有限公司九十七年十一月五日北富銀八德字第００一
    六五號函及土銀信義分行九十七年十一月十二日義存字第０
    九七００００五四一號函在卷可稽（見本院卷第四八至四九
    頁、第五四至五五頁），然其所辯上開三帳戶存摺、金融卡
    、密碼及身分證遺失時間（即九十七年二月間），與其向中
    國信託瑞光分行掛失帳戶存摺及金融卡之時間（即九十七年
    三月十七日）暨其向戶政機關申請補發身分證時所出具之申
    請書上記載之身分證遺失時間（即九十七年三月二十三日）
    互核均有不符，後二者時間甚且在告訴人遭詐騙匯款至被告
    帳戶之後，此亦有卷附中國信託商業銀行股份有限公司九十
    七年十一月二十六日中信銀集作字第九七五一二九０二號函
    、臺北市中山區戶政事務所九十七年十一月二十六日北市中
    戶二字第０九七三一三四三五００號函暨所附補領國民身分
    證申請書足憑（見本院卷第七二至七三頁、第七八頁），顯
    見被告所辯：帳戶存摺、金融卡、密碼及身分證等物遺失後
    遭人利用云云，洵非可採。
  3.再查金融帳戶存摺、金融卡及密碼事關個人財產權益之保障
    ，其專有性甚高，一般人均有妥為保管及防止他人任意使用
    之認識，且該等專有物品如落入不明人士手中，極易被利用
    為與財產有關之犯罪工具，此為吾人依一般生活認知所易於
    體察之常識。被告於本院審理時辯稱：伊於九十七年過農曆
    年前約一、二週，前往上開三銀行辦理換發晶片金融卡後，
    隨即順手將該等帳戶存摺、金融卡、密碼連同身分證一併置
    於機車置物箱內，直至同年三月間始發覺遺失云云，而被告
    固有於九十七年二月一日向臺北富邦八德分行及土銀信義分
    行申領帳戶晶片金融卡，業如前述，然查被告所有之上開中
    國信託瑞光分行帳戶早於九十六年八月十五日即已領用晶片
    金融卡，九十七年間則無申領晶片金融卡之紀錄，此有本院
    公務電話紀錄及中國信託商業銀行股份有限公司九十七年十
    一月二十六日中信銀集作字第九七五一二九０二號函在卷可
    證（見本院卷第五三頁、第七八頁），足見被告辯稱：九十
    七年農曆年前至銀行辦理上開三帳戶之舊磁片卡換發晶片金
    融卡後，隨手放置在機車置物箱內云云，與事實不符，已不
    足採；且被告於本院審理時自承：該等帳戶久未使用，九十
    七年二月一日攜帶外出之目的，純係換發晶片金融卡，並無
    使用之打算云云（見本院卷第二二頁反面），是其既無使用
    該等帳戶之意，竟特意前往土銀信義分行及臺北富邦八德分
    行申領晶片金融卡，同時又一併攜帶「業已申領晶片金融卡
    、久未使用」之中國信託瑞光分行帳戶，甚且將上開三帳戶
    存摺、金融卡及密碼等「久未使用、目前亦不打算使用」之
    重要物品均置於「機車置物箱內」，凡此均有違常情；參以
    被告既自稱：於九十七年三月間至華南銀行提款不成，打電
    話詢問該行，經行員告知帳戶已被列為警示帳戶，才發覺遺
    失，遂於同年月十七日以電話掛失上開中國信託瑞光分行帳
    戶金融卡及存摺（見本院卷第六五頁），竟未及時報警及辦
    理另二帳戶之掛失手續，任令該等重要物品流入不詳人士之
    手，而甘冒遭人盜用之風險，此亦與常情相違；且其既自承
    ：於九十七年三月間知悉帳戶遭列為警示帳戶，並於同年月
    十七日以電話掛失上開中國信託瑞光分行帳戶金融卡及存摺
    云云，竟又於同年五月十三日下午三時許前往中國信託瑞光
    分行查詢帳戶有否遭通報為警示帳戶，此有卷附臺北市政府
    警察局內湖分局九十七年十二月二日北市警內分刑字第０九
    七三二五三三二００號函及調查筆錄足參（見臺灣士林地方
    法院檢察署九十七年度偵字第六０三０號卷第四０至四一頁
    、本院卷第七七頁），顯見其所為前後矛盾，有悖常理。是
    其辯稱帳戶遺失云云，要難遽採。綜觀上情，益徵被告確有
    交付前揭帳戶存摺、金融卡及密碼供他人作為詐欺告訴人之
    用甚明。
  4.再衡諸一般常情，任何人均可辦理金融帳戶使用，如無正當
    理由，實無借用他人帳戶使用之理，而金融存摺、金融卡及
    密碼亦事關個人財產權益之保障，其專有性甚高，除非本人
    或與本人親密關係者，難認有何理由可自由流通使用，一般
    人均有妥為保管及防止他人任意使用之認識，縱特殊情況偶
    需交付他人使用，亦必深入瞭解用途及合理性，始予提供，
    且該等專有物品如落入不明人士手中，而未加以闡明正常用
    途，極易被利用為與財產有關之犯罪工具，而有犯罪意圖者
    ，非有正當理由，竟徵求他人提供帳戶，客觀上可預見其目
    的，係供為某筆資金之存入，後再行領出之用，且該筆資金
    之存入及提領過程係有意隱瞞其流程及行為人身分曝光之用
    意，一般人本於一般認知能力均易於瞭解，報章媒體復一再
    披露詐騙集團為規避查緝，故使用他人帳戶以遂行詐欺之不
    法犯罪態樣，被告為一智慮健全、有社會經驗之成年人，對
    此自難諉為不知。且被告對取得其帳戶者之真實姓名年籍毫
    無所悉，則該人既有使用帳戶之需，竟不思自行申辦，反大
    費周章取得他人帳戶使用，顯與一般交易常情相悖，則其用
    途實屬可疑，足證被告應可預見金融帳戶提供他人使用將幫
    助他人實施詐欺犯罪，竟仍將其帳戶存摺、金融卡及密碼交
    付來路不明之人，使該人得自其帳戶領得款項，是縱無證據
    證明被告明知該人之犯罪態樣係以該帳戶供詐欺之用，惟其
    顯具縱有人以其金融帳戶實施詐欺犯罪亦不違背其本意之幫
    助意思自明。所辯不知其帳戶遭人用以詐騙云云，顯屬臨訟
    卸責之詞，不足採信。
  (四)末按刑法上之幫助犯，係對於犯罪與正犯有共同之認識，而
    以幫助之意思，對於正犯資以助力，而未參與實施犯罪之行
    為者而言（最高法院八十八年度臺上字第一二七○號判決意
    旨參照）。查依告訴人之指述，渠等遭詐欺過程中，未曾直
    接與被告有何接觸或聯繫，再參酌詐欺犯罪中之收受詐得款
    項一舉，固屬詐欺犯行之重要環節，然收受詐欺款項之手法
    多端，倘由犯罪行為人親自出面收受被害人款項，固可認已
    屬詐欺犯罪構成要件之行為分擔，然如被害人係以轉帳匯款
    至犯罪行為人指定之銀行帳戶之間接方式支付款項者，客觀
    上實係由該銀行業者直接受取財物之交付，此與直接由被害
    人親手交付現款與犯罪行為人，尚屬有別。被告僅提供帳戶
    使告訴人存入款項之行為，充其量僅足認定係詐欺取財犯罪
    構成要件以外之幫助行為，尚難遽認與前述詐欺犯罪行為人
    本於共同犯罪之犯意聯絡，而有參與或分擔向告訴人詐欺之
    犯行。況使用他人帳戶犯罪者，本欲利用他人帳戶以隱瞞自
    己身分而逃避檢警追緝，是被告雖可預知使用其帳戶者將利
    用其所交付之存摺、金融卡及密碼，供為詐欺不法犯行，然
    其主觀上有無將使用帳戶者所實施之詐欺犯行，視為己身犯
    行之共同犯意聯絡，實非無疑。是本案既查無證據足資證明
    被告有共同詐欺取財之犯意聯絡及行為分擔，自應認被告提
    供存摺、金融卡及密碼與不詳人士使用之犯行，僅止於幫助
    詐欺之犯意，而為詐欺構成要件以外之行為。
  (五)綜上所述，本件事證明確，被告幫助詐欺犯行洵堪認定，應
    予依法論科。
二、查被告基於幫助之犯意，提供其所有上開帳戶存摺、金融卡
    及密碼與不詳成年人，藉以幫助該人夥同其他不詳成年人以
    詐術使告訴人陷於錯誤，而分別匯款至上開帳戶，核其所為
    ，係犯刑法第三百三十九條第一項、第三十條第一項之詐欺
    取財罪之幫助犯。又其幫助該等不詳成年人為詐欺犯行，該
    等不詳成年人間有犯意聯絡及行為分擔，應論以共同正犯。
    再按連續幫助與幫助連續為不同之犯罪態樣，如基於概括犯
    意，多次幫助他人犯罪，為連續幫助，該幫助者有多次犯罪
    行為，而如以一幫助行為，幫助他人連續犯罪，則為幫助連
    續，就幫助犯而言，僅有一次犯罪行為（最高法院八十七年
    度臺上字第三八六五號判決意旨參照）。而九十四年二月二
    日修正公布、九十五年七月一日起施行之刑法，其中第五十
    六條連續犯之規定業經刪除，行為人之數犯罪行為，於新法
    施行後，固應予分論併罰，惟如行為人僅以一次幫助行為，
    而為他人之數犯罪行為提供助力，因僅有一次幫助犯罪行為
    ，仍應僅成立單一之幫助犯。本案被告將上開帳戶提供他人
    ，而為他人之數詐欺取財犯行提供助力，被告既僅為一次幫
    助行為，揆諸前揭說明，自應成立單一之幫助犯，併此敘明
    。又其係幫助他人犯前開罪名，依刑法第三十條第二項之規
    定，按正犯之刑減輕之。公訴人移送併辦之告訴人甲○○、
    乙○○遭詐騙分別匯款至上開被告所有之土銀信義分行、中
    國信託瑞光分行帳戶（九十七年度偵字第一０九四八號、一
    五五六六號），與本案起訴經論罪部分，係單純一罪，為起
    訴效力之所及，本院自得併予審究。爰審酌被告雖無前科，
    素行尚佳，然身為智慮健全之成年人，竟任意將帳戶提供不
    詳人士使用，危害社會治安及金融交易安全，徒增告訴人尋
    求救濟之困難，使犯罪追查趨於複雜，危害告訴人之財產權
    益，被告雖非策劃及主導詐欺犯罪之人，然犯後非但分文未
    償，猶飾詞卸責，否認犯行，態度不佳等一切情狀，量處如
    主文所示之刑，並諭知易科罰金之折算標準。
據上論斷，應依刑事訴訟法第四百五十二條、第二百九十九條第
一項前段，刑法第三十條第一項前段、第二項、第二十八條、第
三百三十九條第一項、第四十一條第一項前段，刑法施行法第一
條之一第一項、第二項前段，判決如主文。
本案經檢察官江貞諭到庭執行職務
中    華    民    國  九十八  年    一    月    九    日
                  刑事第八庭審判長法  官  陳德民
                                  法  官  楊蕙芬
                                  法  官  陳芃宇
以上正本證明與原本無異。
如不服本判決應於收受送達後10日內向本院提出上訴書狀，並應
敘述具體理由；其未敘述上訴理由者，應於上訴期間屆滿後20日
內向本院補提理由書（均須按他造當事人之人數附繕本）「切勿
逕送上級法院」。告訴人或被害人如對於本判決不服者，應具備
理由請求檢察官上訴，其上訴期間之計算係以檢察官收受判決正
本之日期為準。
                                  書記官  徐鶯尹
中    華    民    國  九十八  年    一    月   十四   日
附錄本案論罪科刑法條：
中華民國刑法第三百三十九條第一項
意圖為自己或第三人不法之所有，以詐術使人將本人或第三人之
物交付者，處五年以下有期徒刑、拘役或科或併科一千元以下罰
金。


司法院資訊處製作；財團法人民間司法改革基金會備份。
